Inventaris van het archief van het Vredegerecht van het Kanton Naaldwijk
Nationaal Archief, Den Haag
Vredegerecht te Naaldwijk
Vredegerecht Naaldwijk
1812-1838
325
2.00 meter; 19 inventarisnummers.
Normale geschreven, getypte en gedrukte documenten, geen bijzondere handschriften.
Nationaal Archief, Den Haag
Vredegerecht van het Kanton Naaldwijk
Het archief van het Vredegerecht van het Kanton Naaldwijk bestaat uit minuten van akten en repertoires van vonnissen, minuutakten van verkoop van goederen door de griffier, en extracten uit arresten.
Archiefvorming
Geschiedenis van de archiefvormer
Kort na de inlijving van ons land bij Frankrijk werd de rechterlijke indeeling geregeld nl. bij Keizerlijk Decreet d.d. 18 October 1810.
In elk kanton werd een vredegerecht en eene rechtbank van enkele politie opgericht. Gedurende het geheele bestaan der vredegerechten, tot 1 October 1838, bleef deze rechterlijke indeeling gelden, behoudens eenige wijzigingen, vastgesteld bij Koninklijk Besluit d.d. 27 April 1824.
De competentie van den vrederechter in zaken van contentieuze rechtspraak werd geregeld in art. 10 e. v. van het Keizerlijk Decreet d.d. 8 November 1810; hij had de berechting over alle persoonlijke rechten en roerende zaken tot eene waarde van 50 francs zonder appèl en tot eene waarde van 100 francs met appèl; over vorderingen tot vergoeding van schaden, toegebracht aan land en veldgewassen; over grensgeschillen; over vorderingen tegen den huurder tot herstel aan huizen; over kwesties van loon, arbeidsovereenkomst, beleediging enz. Zaken van voluntaire jurisdictie waren aan den vrederechter opgedragen door art. 405 e. v. van den Code Napoléon (benoeming van voogden), art. 476 van dien Code (emancipatie), door art. 907 e. v. van den Code de Procedure Civile (verzegeling van boedels) enz.
Van de vonnissen, door den vrederechter in civiele zaken gewezen, kwam men in appèl bij de rechtbanken van eersten aanleg.
Volgens Décret Impérial d.d. 21 October 1811 behoorden tot dit kanton: Naaldwijk, 's-Gravesande, De Lier, Monster, Loosduinen, Schipluiden en Wateringen.
Geschiedenis van het archiefbeheer
De verwerving van het archief
3.03
Aanwijzingen voor de gebruiker
Openbaarheidsbeperkingen
Volledig openbaar.
Materiële beperkingen
Aanvraaginstructie
Openbare archiefstukken kunnen online worden aangevraagd en gereserveerd. U kunt dit ook via de terminals in de studiezaal van het Nationaal Archief doen. Om te kunnen reserveren dient u de volgende stappen te volgen:
U maakt een profiel aan op www.gahetna.nl, en logt vervolgens in
Via de archiefinventaris (alleen de beschrijvingen met rode nummers) selecteert u het gewenste archiefstuk door op de knop 'Reserveren' te klikken
In het volgende scherm geeft u aan op welke dag u het archiefstuk wilt inzien
Indien u zich bevindt in de studiezaal en een tafelnummer heeft ontvangen kunt u dit nummer vermelden. Als u geen tafelnummer heeft kunt u tafelnummer 777 laten staan
Vervolgens bevestigt u uw reservering door deze te versturen.
Verwant materiaal
Beschikbaarheid van kopieën
Beschrijving van de series en archiefbestanddelen
- VREDEGERECHT VAN HET KANTON NAALDWIJK.
  - Processen-verbaal van vrederechter Herman Cazaux, 1811; 20-26
    In 2016 werd van het Historisch Archief Westland een aanvulling verkregen. Alle stukken dateren uit 1811 en hebben betrekking op zaken van Vrederechter Herman Cazaux
    - Processen-verbaal van gehouden zitingen en comparities, 1811; 20; band
    - Processen-verbaal van gehouden zittingen en comparities, 1811; 21; pak
    - Processen-verbaal van verzegeling en ontzegeling van nalatenschappen, 1811; 22; pak
    - Processen-verbaal van zittingsnotulen (Notulbladen), 1811; 23; pak
    - Processen-verbaal van de 'carence, waarin wordt vastgesteld dat een nalatenschap wegens zijn geringe omvang niet behoeft te worden verzegeld, 1811; 24; omslag
      Carence = gebrek, tekorschieten
    - Processen-verbaal van benoeming tot voogden, 1811; 25; omslag
    - Processen-verbaal van beëdigingen, 1811; 26; omslag
  - Minuten van acten en vonnissen., 1812-1838; 1-11; 11 pakken
    - 1812, 1
    - 1813, 2
    - 1814, 3
    - 1815-1816, 4
    - 1817-1819, 5
    - 1820-1821, 6
    - 1822-1825, 7
    - 1826-1829, 8
    - 1830-1833, 9
    - 1834-1836, 10
    - 1837-1838, 11
  - Minuut-acten van verkoop van roerende goederen door den griffier van het vredegerecht., 1823-1836; 12-16; 5 pakken
    - 1823-1824, 12
    - 1825-1828, 13
    - 1829-1832, 14
    - 1833-1835, 15
    - 1836, 16
  - Répertoires van acten en vonnissen, gehouden ingevolge de wet van 22 Frimaire An VII (12 December 1798)., 1813-1837; 17; 1 pak
  - Extracten uit de arresten, gewezen in crimineele zaken door de Hoven van Assises, in hoofdzaak van dat in de provincie Holland, Zuidelijk deel., 1818-1837; 18; 1 pak
    Gedrukt
  - Inventaris der archieven van het vredegerecht., 1838; 19; 1 stuk